# 请教陈版：动漫制作企业成本结转问题

提问人：路泽宇 时间：2018-03-01 16:09:45
想请教陈版@chenyiwei一个问题：目前审计一个动漫制作企业，制作一部 100 集的古典动画连续剧，进入后期制作阶段，在产品2017 年初1.6亿，本期增加0.36亿，预计还要发生的成本金额不确定。 2017 年，企业将前 20 集动画片卖给了某在线视频网站，每集17 万，约定企业未来 5 年不得在其他视频网站播出，目前该部分动画片已在视频网站播出，企业确认了 340 万元的收入。 由于企业尚未完全制作完毕，未来公司计划是在央视或卫视频道播出，尚未进行后续营销活动，也没有意向性协议。企业认为该动画片每集 17万元远低于市场同类动画片价格，公司只是为了先期投放达到宣传作用。 如果以计划收入成本法结转，认定电视剧预计收入 1700 万元（ 17 万每集*100集），然后按 20 集结转相应的成本，对剩余存货进行减值处理，目前无法预知该动画片未来实际售价，成本制作尚未完成，该处理缺乏谨慎性。但又无法取得更多资料支撑，想请教陈版有没有更好的处理方式？谢谢

回答人：chenyiwei
建议考虑： 每集 17 万元的销售定价依据是什么？后续能否从该视频网站获得广告收入、付费会员收入等分成？ “约定企业未来 5 年不得在其他视频网站播出”是仅针对这 20 集还是针对全部 100 集？如果仅针对这 20 集，则后面的 80 集就会成为“无头”的，这是否合理？
这一约定将如何影响动漫制作成本的回收和商业计划的实现？ 企业对该部动漫的盈利模式如何考虑？目前的1.6亿元成本和后续未知的制作成本预计将通过哪些途径收回？

提问人：路泽宇 时间：2018-03-02 10:19:26
谢谢陈版回复 1 、每集 17 万的定价较目前市场同类产品偏低，因为公司目前还在制作阶段，前 20 集出售给某市场占有率高的在线视频网站，主要是为了提高知名度，属于试播形式，公司更重视的社会影响，为后续制作完成发行做铺垫。 2 、公司与视频网站签定的是授权独占信息网络传播权，公司不参与广告、点击、付费会员等分成形式。 "约定企业未来 5 年不得在其他视频网站播出”,仅针对前20 集， 5 年内不得在其他在线视频网站播放，但是电视剧的播映平台包括传统媒体如电视台、院线、教育系统媒体，新媒体如视频网站、自媒体等，可以实现公司成本回收的渠道并不太单一，特别是电视台方面，公司预期还会有相对较高的收入，目前的预期是每集100 万（ 46 分钟版本），目前公司还在加强发行方面的工作力度。因此这一约定对公司成本回收和商业计划的实现影响不大。 3 、公司对该动漫本身的盈利模式主要是国内、国外电视台播映权和国内视频网站播映权授权收入，国内电视台首轮发行目标是央视和地方卫视。 同时该动画片是3D版，除动画片本身产生的收入外，还将形成一个3D素材库，通过素材的再利用收回一部分成本。素材库可以应用于多个方面，在前期已投入的基础上，后续再利用素材制作项目会大大降低前期成本。另外，动画片本身也将开发玩具、电影、游戏等传统动漫项目衍生品开发项目，因为公司资金有限，目前未全面展开，但相关的项目已进行前期准备，比如厂商接洽、电影剧本创作、游戏开发等。 但是，因为目前公司尚在制作阶段，后续的发行、动漫衍生产品开发等都在计划中，无外部支撑，所以预测性的收益参考作用不大，无法通过资产评估来判断存货是否减值。在此背景下，对存货是否减值及减值测试不太容易开展，想请教陈版有没有其他方面可以考虑

回答人：chenyiwei
如果该 17 万元不是正式销售，而是带有打开市场的试销（赠送）性质，也可以考虑将这部分 340 万元收入冲减制作成本，不单独确认收入。